臺灣臺南地方法院臺南簡易庭民事判決
111年度南建簡字第5號
原      告  陳世賢  
被      告  邵榮保  
上列當事人間請求返還工程款事件，經本院於民國111年6月24日
言詞辯論終結，判決如下：
    主      文
原告之訴駁回。 
訴訟費用由原告負擔。
    事實及理由
一、原告起訴主張：原告於民國108年5、6月間，委請被告施作
    門牌號碼臺南市○市區○○里○○00○0號房屋(下稱系爭房屋)外
    牆防水漆、室內壁癌、室內油漆等工程(下稱系爭工程)，原
    告並給付被告新臺幣(下同)24萬5千元工程款，被告當初承
    諾保固10年。但系爭工程完工後約3個月，系爭房屋便發生
    漏水、壁癌復發等情形，被告後來有來處理1、2次都沒效果
    ，嗣後原告再請求被告來修補，被告就封鎖原告手機號碼，
    原告以他人之手機撥打後，被告要求修補要額外收費，被告
    系爭工程施工品質不佳，爰請求被告返還24萬元工程款(系
    爭工程款24萬5千元，但原告只請求整數24萬元)等語，並聲
    明：被告應給付原告24萬元(見調字卷第11頁)。
二、被告則以：我當初向原告承攬防漏油漆工程，時間很久了，
    已經3年多了，承攬金額忘了，好像20幾萬元，後來原告要
    我一直不斷的修補，材料工資都是我自己出，3年來我已經
    修補無數次，修補不是因為施工的瑕疵，有些是因為地震、
    下雨會再有一些滲漏，我也沒有同意保固10年，後來我跟原
    告說至少要給我工錢跟料錢，油漆也沒有在保固的，原告不
    同意就告我，如果當初知道要保固，我就不會做系爭工程，
    我們業界油漆沒有在保固的，因為油漆塗在外牆本來就會隨
    著天氣、時間氧化等語置辯。並聲明：原告之訴駁回(見本
    院卷第38頁)。
三、本院判斷之理由：
　㈠按稱承攬者，謂當事人約定，一方為他方完成一定之工作，
    他方俟工作完成，給付報酬之契約；承攬人完成工作，應使
    其具備約定之品質及無減少或滅失價值或不適於通常或約定
    使用之瑕疵；工作有瑕疵者，定作人得定相當期限，請求承
    攬人修補之。承攬人不於前項期限內修補者，定作人得自行
    修補，並得向承攬人請求償還修補必要之費用。如修補所需
    費用過鉅者，承攬人得拒絕修補，前項規定，不適用之；承
    攬人不於前條第1項所定期限內修補瑕疵，或依前條第3項之
    規定拒絕修補或其瑕疵不能修補者，定作人得解除契約或請
    求減少報酬。但瑕疵非重要，或所承攬之工作為建築物或其
    他土地上之工作物者，定作人不得解除契約；第493條至第4
    95條所規定定作人之權利，如其瑕疵自工作交付後經過1年
    始發見者，不得主張。工作依其性質無須交付者，前項1年
    之期間，自工作完成時起算；定作人之瑕疵修補請求權、修
    補費用償還請求權、減少報酬請求權、損害賠償請求權或契
    約解除權，均因瑕疵發見後1年間不行使而消滅，民法第490
    條第1項、第492條、第493條、第494條、第498條、第514條
    第1項定有明文。又當事人主張有利於己之事實者，就其事
    實有舉證之責任；但法律別有規定，或依其情形顯失公平者
    ，不在此限，民事訴訟法第277條定有明文。民事訴訟如係
    由原告主張權利者，應先由原告負舉證之責，若原告先不能
    舉證，以證實自己主張之事實為真實，則被告就其抗辯事實
    即令不能舉證，或其所舉證據尚有疵累，亦應駁回原告之請
    求（參最高法院109年度台上字第123號判決）。
　㈡查：原告主張被告於108年5、6月間承攬系爭工程，原告已給
    付被告24萬5千元工程款等節，為被告所不爭執，固堪信為
    真。惟原告就系爭工程有瑕疵，及被告保證保固10年等節，
    未舉證以實其說，尚難憑採。況系爭工程於108年5、6月間
    施工，縱使寬認於108年12月完工，而原告自稱完工後約3個
    月發現瑕疵，則原告遲至111年3月10日始提起本件訴訟，顯
    已逾上述瑕疵發見後1年之權利行使期間不行使而消滅。從
    而，原告請求返還工程款，為無理由，應予駁回。
四、本件事證已臻明確，兩造其餘攻擊防禦方法與本判決之結果
    不生影響，爰不另為贅論，附此敘明。
五、訴訟費用負擔之依據：民事訴訟法第78條。 　
中　　華　　民　　國　　111　 年　   7　　月　   8　　日
                  臺灣臺南地方法院臺南簡易庭
　　　　　　　　　             法    官　王淑惠
以上正本係照原本作成。
如對本判決上訴，須於判決送達後20日內向本院提出上訴狀。
如委任律師提起上訴者，應一併繳納上訴審裁判費。
中　　華　　民　　國　　111 　年　　7 　　月　　11　　日
                               書 記 官  洪凌婷